臺灣臺中地方法院刑事裁定
111年度聲字第2762號
聲  請  人  許登揚



上列聲請人就本院111年度金訴字第1209號違反銀行法案件，聲
請發還扣押物，本院裁定如下：
    主    文
扣案之小米八藍色手機壹支（IMEI：000000000000000、0000000
00000000），應發還許登揚。
    理    由
一、聲請意旨如附件刑事聲請發還扣押物狀所載。
二、按可為證據或得沒收之物，得扣押之；扣押物若無留存之必
     要者，不待案件終結，應以法院之裁定或檢察官命令發還
    之 ，刑事訴訟法第133條第1項、第142條第1項前段分別定
    有明文。
三、經查：聲請人許登揚所有之小米8藍色手機1支（IMEI：0000
    00000000000、000000000000000），經臺灣臺中地方檢察署
    （下稱臺中地檢署）檢察官偵辦108年度偵字第24078號等聲
    請人及被告許羚靖、祈樂國際企業有限公司（下稱祈樂公司
    ）涉嫌違反銀行法案件時所扣押。嗣聲請人經檢察官為不起
    訴處分確定，被告許羚靖、祈樂公司則經檢察官提起公訴，
    由本院以111 年度金訴字第1209號案件審理中，有臺中地檢
    署108年度偵字第24078號、第34607號、111年度偵字第1926
    4號起訴書、臺中地檢署108年度偵字第24078號、第34607號
    不起訴處分書、法務部調察局航業調查處臺中調查站搜索扣
    押筆錄、扣押物品目錄表等件在卷可稽。本院審酌扣案之小
    米8藍色手機1支（IMEI：000000000000000、0000000000000
    00），係聲請人所有之物，且檢察官前開起訴書並未將該扣
    押物品本身引用為證據，復指明該物無證據證明供違反銀行
    法犯罪有關，無沒收之必要等語，有前開起訴書在卷為憑，
    足認扣案之小米8藍色手機1支（IMEI：000000000000000、0
    00000000000000）並非供本案（即111 年度金訴字第1209號
    案件）犯罪所用或犯罪預備之物、或為因犯罪所生或所得之
    物，應已無繼續扣押於本院之必要。此外，前開手機並非違
    禁物，且無其他第三人出面對該手機主張權利，是上開扣押
    手機非可作為證據或得沒收之物，自無留存必要。從而，聲
    請人聲請發還上開扣押手機，核無不合，應予准許。
四、依刑事訴訟法第220條、第142條第1項前段，裁定如主文。
中　　華　　民　　國　　111 　年　　12　　月　　 8　　日
                  刑事第十一庭  審判長法  官 丁智慧
                                      法  官 戰諭威
　                                    法  官 蔡逸蓉
以上正本證明與原本無異。
如不服本裁定，應於收受送達後5日內向本院提出抗告狀。（應
附繕本）
　　　　　　　　　　　　　　　　　　 書記官 蔡秀貞
中　　華　　民　　國　　111 　年　　12　　月　　8 　　日